ko: 보트 유형: 보우라이더; 센터 콘솔; 커디 캐빈; 데크 보트; 폰툰; 기타
el: Τύπος σκάφους: Ταχύπλοο; Κεντρικής κονσόλας; Ημικαμπινάτο; Ταχύπλοο φαρδιάς πλώρης; Pontoon; Άλλο
ru: Тип лодки: Боурайдер; Центральная консоль; Кадди-кабина; Палубная лодка; Понтон; Другое
vi: Loại thuyền: Ván lướt; Điều khiển trung tâm; Cabin cuddy; Boong tàu; Thuyền phao; Khác
es: Tipo de bote: Bowrider; Consola central; Con camarote cerrado; Barco de cubierta; De pontones; Otros
th: ประเภทเรือ: โบว์ไรเดอร์; เซ็นเตอร์คอนโซล; คัดดี้เคบิน; เด็คโบท; เรือท้องแบน; อื่นๆ
nl: Boottype: Bowrider; Middenconsole; Achterkajuit; Open motorboot; Ponton; Andere
sk-SK: Typ člna: Bowrider; Stredová konzola; Kabína Cuddy; Motorový čln; Pontón; Iné
bg-BG: Тип лодка: Bowrider; Централна конзола; Каюта Cuddy; Палубна лодка; Понтон; Други
pt-BR: Tipo de barco: Bowrider; Console central; Cuddy cabin; Barco de convés; Pontoon; Outro
fr: Type de bateau: Bowrider; Console centrale; Cabane douillette; Bateau ponté; Ponton; Autre
en: Boat type: Bowrider; Center console; Cuddy cabin; Deck boat; Pontoon; Other
sl-SI: Vrsta plovila: Bowrider; Sredinska konzola; Cuddy cabin; Čoln s krovom; Ponton; Drugo
tr: Tekne Tipi: Bowrider; Orta konsol; Gemi kabini; Güverte teknesi; Duba; Diğer
ro-RO: Tip ambarcațiune: Bowrider; Consola centrală; Cabină Cuddy; Ambarcațiune cu punte; Ponton; Altele
it: Tipo di barca: Barca a motore da crociera; Consolle centrale; Cabina Cuddy; Barca a ponte; Pontone; Altro
ja: ボートの種類: ボウライダー; センターコンソール; カディキャビン; デッキボート; ポンツーン; その他
lt-LT: Valties tipas: „Bowrider“ kateris; Centrinis pultas; Su nedidele kajute; Su deniu; Pontoninis; Kita
cs: Typ člunu: Bowrider; Středová konzole; Cuddy; Člun; Ponton; Jiné
nb: Båttype: Bowrider; Midtkonsoll; Cuddy cabin; Dekkbåt; Ponton; Annet
hu: Hajó típusa: Bowrider; Középkonzolos; Cuddy Cabin; Deck Boat; Ponton; Egyéb
da: Bådtype: Bowrider; Midterkonsol; Cuddy-kabine; Dæksbåd; Ponton; Andet
sv: Båttyp: Bowrider; Mittkonsol; Cuddy cabin; Däcksbåt; Ponton; Övrigt
zh-TW: 船型: 遊艇; 中控; 小型休閒船; 救生艇甲板; 浮筒; 其他
hr-HR: Vrsta plovila: Bowrider; Središnja konzola; Mala kabina; Pontonska brodica; Ponton; Ostalo
zh-CN: 船类型: Bowrider; 中控船; 敞舱船; 平台艇; 浮船; 其他
pl: Typ łodzi: Motorówka; Z konsolą centralną; Kabinowa Cuddy Cabin; Łódź pokładowa; Ponton; Inne
fi: Venetyyppi: Bowrider; Keskikonsoli; Kajuutta; Kansivene; Ponttoni; Muu
pt-PT: Tipo de barco: Bowrider; Consola central; Cabine Cuddy; Barco de convés; Pontão; Outro
de: Boottyp: Bowrider; Mittelkonsole; Cuddy cabin; Deckboot; Ponton; Sonstiges